【裁判字號】    90,上易,914
【裁判日期】    900706
【裁判案由】    侵占
【裁判全文】
臺灣高等法院臺南分院刑事判決            九十年度上易字第九一四號  Ａ
      上  訴  人
      即  被  告  甲  ○  ○
右上訴人因侵占案件，不服臺灣臺南地方法院八十九年度易字第二七六六號號中華民
國九十年五月七日第一審判決（起訴案號：臺灣臺南地方法院檢察署八十九年度營偵
字第一一二四號），提起上訴，本院判決如左：
      主      文
上訴駁回。
      事      實
一、甲○○於民國（下同）八十九年四月十四日上午九時四十五分許，至台南縣學甲
    鎮○○路三七０號，向豐智小客車租賃有限公司（以下簡稱豐智公司）租用車號
    Ｎ７─四二七八號自用小客車一輛，原約定租期為一日，每日租金為新台幣一千
    五百元，惟甲○○並未如期還車。後豐智公司之代表人洪芳夫與甲○○取得聯絡
    ，同意甲○○再續租四日至八十九年四月十九日上午十時止。但甲○○竟意圖為
    自己不法之所有，屆期仍不返還而侵占該自用小客車。嗣豐智公司於八十九年八
    月八日向臺灣臺南地方法院檢察署對甲○○提起告訴，經該署於八十九年十月二
    十一日向臺灣臺南地方法院提起公訴後，甲○○始於八十九年十二月六日將該車
    返還豐智公司。
二、案經豐智公司訴請臺灣臺南地方法院檢察署檢察官偵查起訴。
      理      由
一、訊據上訴人即被告甲○○對於右揭其向豐智公司租車而逾期始返還之事實固不諱
    言，並有租賃合約書影本二張可稽。惟其否認有侵占之犯行，辯稱：其所租之自
    用小客車，因發生車禍而送去修理，所以沒辦法還車，伊並無侵占之意云云，而
    證人即被告之母高許麗雲於原審法院審理時亦為相同內容之證詞，以附合其說。
    惟據告訴人之代理人洪芳夫於原審法院審理時，指稱：「被告在四月十四日發生
    車禍，有送去修理，一個月就修好了，但被告是我在上了法院後，在八十九年十
    二月六日才將車還給我的。」等語，有九十年一月十七日原審法院訊問筆錄一份
    可參，而被告對告訴人之代理人洪芳夫之指訴並不否認，應認上開指訴尚屬實在
    。縱該車真發生車禍而送修，但於八十九年五月間已修復，修復後被告即應還車
    ，但其竟拖至被起訴後始還車，顯然其係迫於訴訟之壓力下才還車，故應認其確
    有將該車據為己有之意。雖嗣其已還車，但仍不能解免其已成立之侵占罪責。
    故其所辯，無非卸責之詞，不足採信，其犯行應予認定。
二、查被告意圖為自己不法之所有，而侵占自己持有他人之物，核其所為，係犯刑法
    第三百三十五條第一項之侵占罪。原審以被告罪證明確，因依刑法第三百三十五
    條第一項、第四十一條第一項前段，罰金罰鍰提高標準條例第一條前段、第二條
    規定，審酌被告犯罪之動機、目的、手段、所生危害、犯罪後否認犯行，現雖已
    還車，但仍未與告訴人和解償付損失等一切情狀，量處有期徒刑四月，並諭知易
    科罰金之折算標準。經核認事用法，俱無不合，量刑亦稱妥適，被告上訴意旨，
    仍執陳詞，否認侵占，為無理由，應予駁回。
據上論斷，應依刑事訴訟法第三百六十八條，判決如主文。
本案經檢察官楊治宇到庭執行職務。
中    華    民    國      九十      年      七      月        六        日
                                  臺灣高等法院臺南分院刑事第六庭
                                      審判長法官  楊    明    章
                                            法官  顏    基    典
                                            法官  徐    宏    志
右正本證明與原本無異。
不得上訴。
                                      法院書記官  李    梅    菊
中    華    民    國      九十      年      七      月        九        日
附錄：本判決論罪科刑法條
中華民國刑法第三百三十五條第一項
 (普通侵占罪)
意圖為自己或第三人不法之所有，而侵占自己持有他人之物者，處五年以下有期徒刑
、拘役或科或併科一千元以下罰金。


司法院資訊處製作；財團法人民間司法改革基金會備份。
